# 合并现金流问题

提问人：5566234 时间：2019-07-31 11:26:39
请问陈版：我公司上期支付原权益法核算联营企业控股股东股权转让款2000 万，欲使其成为本公司全资子公司，上期尚未召开股东会决议董事任命，工商变更也未完成，母公司将投资放入其他非流动资产里，合并报表相应现金流计入取得子公司及其他营业单位支付的现金。在本期取得控制权合并该全资子公司后，该新控股子公司的货币资金余额 3000 万，那么考虑合计合并报表取得子公司及其他营业单位支付的现金净流量-1000 万，合并报表是不是应该把上期计入取得子公司及其他营业单位支付的现金 2000 在本期冲减，同时收到的其他与投资活动有关的现金按照净额 1000 万列示，同时母公司报表把其他非流动资产转入长期股权投资。以上账务处理及现金流有问题吗，谢谢。

回答人：chenyiwei
由于股权交易价款实际上是在上期支付的，所以不影响本期的现金流量表。
本期现金流量表应列报 “收到的其他与投资活动有关的现金”3000 万。